【裁判字號】    98,上訴,856
【裁判日期】    980430
【裁判案由】    違反槍砲彈藥刀械管制條例等
【裁判全文】
臺灣高等法院臺中分院刑事判決         98年度上訴字第856號
上  訴  人
即  被  告  甲○○
上列上訴人因違反槍砲彈藥管制條例案件，不服臺灣臺中地方法
院98年度訴字第436號中華民國98年3月17日第一審判決（起訴案
號：臺灣臺中地方法院檢察署97年度偵字第25197號），提起上
訴，本院判決如下：
    主    文
上訴駁回。
    理    由
一、按依刑事訴訟法第350條、第361條、第362條、第367條規定
    ，不服地方法院之第一審判決而上訴者，須提出上訴書狀，
    並應敘述具體理由，為上訴必備之程式；其所提出之書狀未
    敘述上訴理由，或僅曾以言詞陳述上訴理由者，均應於上訴
    期間屆滿後20日內補提理由書於第一審法院。第一審法院經
    形式審查，認逾期未補提上訴理由者，應定期間先命補正；
    逾期未補正者，為上訴不合法律上之程式，應以裁定駁回。
    倘已提出上訴理由，但所提非屬具體理由者，則由第二審法
    院以上訴不合法律上之程式，判決駁回。而所謂具體理由，
    必係依據卷內既有訴訟資料或提出新事證，指摘或表明第一
    審判決有何採證認事、用法或量刑等足以影響判決本旨之不
    當或違法，而構成應予撤銷之具體事由，始克當之（例如：
    依憑證據法則具體指出所採證據何以不具證據能力，或依憑
    卷證資料，明確指出所為證據證明力之判斷如何違背經驗、
    論理法則）；倘僅泛言原判決認定事實錯誤、違背法令、量
    刑失之過重或輕縱，而未依上揭意旨指出具體事由，或形式
    上雖已指出具體事由，然該事由縱使屬實，亦不足以認為原
    判決有何不當或違法者（例如：對不具有調查必要性之證據
    ，法院未依聲請調查亦未說明理由，或援用證據不當，但除
    去該證據仍應為同一事實之認定），皆難謂係具體理由，俾
    與第二審上訴制度旨在請求第二審法院撤銷、變更第一審不
    當或違法之判決，以實現個案救濟之立法目的相契合，並節
    制濫行上訴（最高法院97年度臺上字第892號刑事判決意旨
    參照）。
二、上訴人即被告甲○○（下稱被告）不服原審判決提起上訴，
    其上訴理由狀略謂：原判決刑期過重，請求上訴。因被告家
    庭經濟重擔全落在被告身上，近期因工作難找，而做臨時工
    1天800元養活家庭，且請求家扶中心幫忙。若被告長期服刑
    ，恐造成社會問題，因太太要照顧兩個未滿3歲的兒子，無
    法工作，而家裡經濟又全倚賴被告，然而被告違反槍砲彈藥
    管制條例擁有槍枝，僅係防身之用，並未作違法用途，復當
    天被告亦己坦承自首，懇求法官能夠考量被告家庭之經濟能
    力且被告亦無力繳納6萬元罰金，予以減輕刑期云云。
三、按量刑輕重係屬事實審法院得依職權自由裁量之事項，茍已
    斟酌刑法第57條各款所列情狀而未逾法定刑度，即不得遽指
    為違法。查，被告對原審判決採用證據、認定事實及適用法
    律等節均不爭執，而原審判決理由已詳予載明審酌被告之施
    用毒品及竊盜前科素行，累犯應加重其刑，自首得減輕其刑
    及自白犯誣告罪應減輕其刑各節，並審酌被告持有本案具有
    殺傷力之改造手槍、子彈，行為已嚴重危害社會治安及安全
    ，及其遭查獲初始為逃避刑責，而誣指他人涉案，增加偵查
    之困難，幸其查獲當日晚上於第2次警詢筆錄時，即已幡然
    覺醒，自首其持有槍彈及自白其誣告犯行，足認良心未泯，
    尚有悔悟之心等一切情狀，而就未經許可，持有可發射子彈
    具有殺傷力之改造手槍罪量處有期徒刑1年9月，併科罰金新
    臺幣6萬元，又未指定犯人，而向該管公務員誣告犯罪量處
    有期徒刑3月，應執行有期徒刑1年10月，併科罰金新臺幣6
    萬元等情，顯已注意適用刑法第57條之規定，原審所處之刑
    符合「罰當其罪」之原則，並無輕重失衡之情形。是被告上
    訴理由所指各節，不足以認為原判決有何不當或違法，難謂
    係具體理由，亦應認其上訴違背法律上之程式。
四、綜上所述，被告之上訴理由，不能認係依據卷內訴訟資料指
    摘或表明第一審判決有何採證、認事、用法或量刑等足以影
    響判決本旨之不當或違法，而構成應予撤銷之具體事由，僅
    徒憑己意請求從輕量刑，難謂上訴適法，其上訴自屬違背法
    律上之程式，爰不經辯論，駁回其上訴。
據上論斷，應依刑事訴訟法第367條前段、第372條，判決如主文
。
中    華    民    國    98    年    4     月    30    日
            刑事第五庭  審判長法  官  趙  春  碧
                              法  官  楊  真  明
                              法  官  賴  恭  利
以上正本證明與原本無異。
槍砲部分得上訴。
未指定犯人誣告罪部分不得上訴。
如不服本判決應於收受送達後10日內向本院提出上訴書狀，其未
敘述上訴理由者，並得於提起上訴後10日內向本院補提理由書（
均須按他造當事人之人數附繕本）「切勿逕送上級法院」。
                              書記官  林  桂  鳳
中    華    民    國    98    年    4     月    30    日


司法院資訊處製作；財團法人民間司法改革基金會備份。
